臺灣雲林地方法院交通事件裁定　　　　　　　　　　　九十三年度交聲字第五三號
　　移
　　異　議　人
　　即受處分人　甲○○
右列受處分人因違反道路交通管理處罰條例案件，對於交通部公路總局嘉義區監理所
雲林監理站民國九十三年二月九日所為之裁決處分（原處分案號：雲監裁字第裁七二
─ＫＡＣ一○九四一六號），聲明異議，本院裁定如左：
    主  文
原處分撤銷。
甲○○不罰。
    理  由
一、原處分機關交通部公路總局嘉義區監理所雲林監理站以駕駛人張容豪駕駛異議人
    所有之自用小貨車（原牌照號碼為ＳＫ─七六三五號，業於民國八十五年八月五
    日向公路監理機關辦理繳銷登記，並繳回牌照二面、行照一枚）行駛於路上，於
    九十二年十二月二十四日八時許，在雲林縣虎尾鎮省道台一線惠來段為雲林縣警
    察局舉發「牌照繳銷仍行駛使用」違規，而以駕駛人張容豪有違反道路交通管理
    處罰條例第十二條第一項第九款規定之行為，當場掣單舉發。嗣駕駛人於舉發通
    知單上所載之應到案日期（即九十三年一月八日）前到案，經原處分機關認申訴
    無理由，乃依同條例第十二條第一項第九款及違反道路交通管理事件統一裁罰基
    準表之規定，裁罰汽車所有人即異議人新台幣（下同）三千六百元罰鍰。
二、聲明異議意旨略以：異議人所有之車號ＳＫ─七六三五號自用小貨車已於八十五
    年八月五日辦理牌照、行照繳銷手續，並於當日將該報廢車輛賣給吳良周所介紹
    住在古坑之朋友；且該違規駕駛人張容豪與異議人根本不相識，其所駕駛之車號
    ＳＫ─七六三五號車輛是否為變造之假牌照或者為拼裝車，均不可得知，為此提
    出異議等語，並提出八十五年度汽車燃料使用費繳款書、汽車各項異動登記書各
    一份為證。
三、按汽車牌照業經繳銷仍行駛者，處汽車所有人三千六百元以上一萬零八百元以下
    罰鍰，道路交通管理處罰條例第十二條第一項第九款固定有明文。惟該法文處罰
    之對象乃汽車所有人，是若異議人於舉發當時已非違規車輛之所有人者，即難以
    上開條文相繩。經查：異議人主張其原所有之車號ＳＫ─七六三五號自用小貨車
    業已於八十五年八月五日向公路監理機關辦理繳銷手續，並繳回牌照二面、行車
    執照一枚乙節，有車號查詢汽車車籍表、汽車各項異動登記書各一份在卷可稽；
    而證人即介紹該車買賣之吳良周亦到庭證稱：我在八十五年八月五日有將一部車
    牌ＳＥ─五四七九號車子賣給甲○○，而當時甲○○有一部車號ＳＫ─七六三五
    號的舊車要賣，我在同一天才介紹甲○○將該部車號ＳＫ─七六三五號的車子以
    五千元賣給賴添財，當天並將車子交給賴添財等語，互核與證人賴添財於本院訊
    問時證述：我在八十五年八月五日有向甲○○買一部車號ＳＫ─七六三五號的車
    子，是吳良周介紹的，當天我就將車子開回去了，後來我在三年多前又將該車以
    三千元賣給另一個住在莿桐鄉樹仔腳一名綽號「海南」的人等語相符，而證人即
    違規當時之駕駛人張容豪亦證稱：該車我是向一名開設鐵工廠叫林永豐的人以一
    萬元買來的，他住在莿桐鄉，我都不認識甲○○、吳良周及賴添財等語，足見該
    車多年來已輾轉交易為張容豪所有，於舉發當日並非異議人所有，是異議人上開
    所辯，應足以採信。本件違規舉發當時，車號ＳＫ─七六三五號自用小貨車既已
    非異議人所有，自難謂異議人為汽車所有人而依前開道路交通管理處罰條例第十
    二條第一項第九款之規定予以裁罰。從而，原處分機關依道路交通管理處罰條例
    第十二條第一項第九款規定，裁處異議人罰鍰三千六百元，容有未洽，原處分應
    予撤銷，並由本院逕為不罰之諭知。
四、據上論結，應依道路交通管理處罰條例第八十七條第二項、道路交通案件處理辦
    法第二十條前段，裁定如主文。
中      華      民     國     九十三    年      四      月    二十七    日
                                      臺灣雲林地方法院交通法庭
                                          法  官  李明益
右正本證明與原本無異。
如不服本裁定，應於裁定送達後五日內向本院提出抗告狀。
                                          書記官  許立昌
中      華      民     國     九十三    年      四      月    二十七    日
